【裁判字號】    99,抗,702
【裁判日期】    990629
【裁判案由】    聲請具保停止羈押
【裁判全文】
臺灣高等法院刑事裁定                   99年度抗字第702號
抗  告  人  甲○○
上列抗告人因聲請具保停止羈押案件，不服臺灣士林地方法院中
華民國99年5月26日裁定（99年度聲字第538 號），提起抗告，
本院裁定如下：
    主  文
抗告駁回。
    理  由
一、原裁定意旨略以：聲請人因重利等案件，經檢察官提起公訴
    ，經訊問聲請人及審核相關卷證後，認聲請人涉犯刑法第34
    6 條第1 項之恐嚇取財等罪嫌，犯嫌重大，犯案次數不少，
    有反覆實施同一犯罪之虞，且檢察官具體對聲請人求處有期
    徒刑四年，罪刑不輕，聲請人並已自白部分犯罪，如許交保
    在外，難期聲請人能到案接受審判，有逃亡之虞，並有羈押
    必要，而於民國99年3 月17日執行羈押。又原羈押原因依然
    存在，不能因具保而使之消滅，且依起訴書所載，聲請人數
    次對外貸放重利，遇有無力還款者即強押對方外出，以各種
    惡害恐嚇其還款，甚至要求被害人與其配合，以仙人跳手法
    向其他被害人索要財物，依卷內部分被害人指述，更有要求
    被害人以性抵債之不法情事，犯罪手法可議，由此推之，如
    許聲請人交保在外，不僅有再犯相同犯罪之虞，且被害人恐
    因懍於報復而不敢吐實，平添審判困難，再參酌檢察官對聲
    請人求處罪刑甚重，難期聲請人能自動到庭接受後續審判甚
    至執行程序之進行，足認聲請人有逃亡之虞，從而，仍有繼
    續羈押之必要。聲請人雖另以其左眼因病變至亞東醫院治療
    ，經函詢其病情結果，聲請人左眼因青光眼有造成失明之虞
    ，並無危及生命之虞，已盡力治療中等語，有該院99年4 月
    1 日亞歷字第0996410185號函暨所附聲請人病歷影本在卷可
    稽，又依臺灣臺北看守所99年5 月21日北所衛字第09900050
    50號函覆指出：聲請人於99年2 月9 日入監所，日前在臺灣
    士林看守所收容時，曾多次戒送亞東紀念醫院眼科門診治療
    ，據99年4 月22日該院診斷證明書所載，診斷為左眼新生血
    管性青光眼，同年5 月1 日移至該所收容，目前自備馬偕醫
    院處方藥物治療中，依其病況需要，該所將依相關規定，或
    戒送外醫複診，或戒送至適當之醫療院所治療等語，可見聲
    請人之眼疾，並非必須保外就醫始能治癒，且看守所對此亦
    非全無處理方法，再衡酌前述案情，仍不宜准許聲請人交保
    在外，因認聲請人聲請具保停止羈押為無理由，應予駁回。
二、抗告意旨略以：查亞東醫院回復原法院之函之日期為99年4
    月1 日，是已對被告為治療五次（99年3 月12日、15日、18
    日、22日、23日）後所為之醫學判斷，該函已明白指出有「
    造成失明之虞」，已盡力治療中，亦即如未能接受妥適之治
    療，被告之左眼恐會失明，又自99年4 月至99年5 月21日台
    北看守所函復原法院為止，均無被告再被戒護就醫之紀錄，
    僅能點用自馬偕醫院所開立之藥水，雖臺北看守所函稱可依
    病況需要，或戒護就醫，或送適當醫療院所治療等語，但被
    告既有失明之虞，何以99年4 月、5 月均未能戒護就醫，或
    送其他醫療機構就醫，亦足徵監所人力不足，無法對被告之
    眼疾為適當之醫療，則「恐失明之虞」將變成「一定失明」
    。原裁定僅斟酌臺北看守所之官樣文章，即認非必須保外就
    醫，顯屬速斷。又被告於聲請具保時，亦一再表明願由法院
    依刑事訴訟法第116 條之2 之規定，命被告為一定之行為，
    但原裁定就此亦無片語隻字予以斟酌，益見原裁定有所不當
    等語。
三、按「刑事訴訟法第114 條第3 款所謂羈押之被告現罹疾病，
    非保外治療顯難痊癒者，係指該羈押之被告現在罹有疾病，
    非離開看守所，在外治療，無法使之痊癒復原而言，至於所
    犯疾病之輕重，有無生命危險，均非本條款所規定之事。」
    （最高法院69年度台抗字第152 號裁定意旨參照）。查抗告
    人因犯刑法恐嚇取財等罪嫌，經原審法官訊問後，認犯嫌重
    大，有刑事訴訟法第101 條第1 項第1 款、第101 條之1第1
    項第8 款所列情形，有羈押必要，於99年3 月17日執行羈押
    ，有原審訊問筆錄及押票在卷可稽。又抗告人左眼罹患青光
    眼，於99年3 月12日、3 月15日、3 月18日、3 月22日、3
    月23日、3 月30日、3 月31日、4 月22日分別至亞東紀念醫
    院就診，並接受左眼全視網膜雷射光凝固手術治療、左眼眼
    球內自費藥Avastin 注射手術冷凍手術治療及門診複診，有
    原審調取前揭醫院函附病歷表、診斷證明書等在卷可稽（見
    原審卷第40頁至第49頁）。足徵抗告人雖於99年3 月17日經
    原審執行羈押後，其左眼疾病並無因羈押而無法戒護治療之
    情形。再經原審函詢臺灣臺北看守所對於抗告人之左眼疾病
    之就診狀況如何？經該所函復：「查該收容人99年2 月9 日
    入監所，日前於臺灣士林看守所收容時，曾多次戒送亞東紀
    念醫院眼科門診治療，據99年4 月22日該院診斷證明書所載
    診斷「左眼新生血管性青光眼」，同年5 月1 日移至本所收
    容，目前自備馬偕紀念醫院處方藥物治療中，如其病況如需
    要本所當依相關規定辦理戒送外醫複診，如有該院無法治療
    之情事，本所當依相關規定辦理戒送至適當之醫療院所治療
    。」，亦有該所99年5 月21日北所衛字第09 90005050 號函
    一份在卷可稽，亦徵臺灣臺北看守所認抗告人病情如有需要
    ，亦得辦理戒護外醫治療或送至適當醫療院所治療，可證抗
    告人並無非離開看守所，在外治療，無法使之痊癒復原之可
    言。原裁定認抗告人並無刑事訴訟法第114 條第3 款情形，
    而駁回抗告人具保停止羈押聲請，經核並無違誤。又原裁定
    既認抗告人原羈押原因仍然存在，於現階段刑事訴訟程序並
    無其他強制處分得代替羈押，而駁回抗告人具保停止羈押之
    聲請，則原裁定未就抗告人所提刑事訴訟法第116 條之2 許
    可停止羈押時應遵守事項而為論述，乃屬當然，抗告意旨指
    摘原裁定此部分不當，亦無理由。綜上本件抗告為無理由，
    應予駁回。
據上論斷，應依刑事訴訟法第412條，裁定如主文。
中    華    民    國    99    年    6     月    29    日
                  刑事第十庭審判長法  官  李春地
                                  法  官  彭政章
                                  法  官  黃斯偉
以上正本證明與原本無異。
如不服本裁定，應於收受送達後五日內向本院提出抗告狀。
                                  書記官  王宜玲
中    華    民    國    99    年    7     月    1     日

司法院資訊處製作；財團法人民間司法改革基金會備份。
